臺灣高雄地方法院刑事判決　　　　　　　 96年度訴字第306號
公　訴　人　臺灣高雄地方法院檢察署檢察官
被　　　告　甲○○
上列被告因毒品危害防制條例案件，經檢察官提起公訴（95年度
毒偵字第9392號），被告於本院準備程序中為有罪陳述，經合議
庭裁定由受命法官依簡式審判程序獨任審理，本院判決如下：
    主  文
甲○○施用第一級毒品，累犯，處有期徒刑柒月。又施用第二級
毒品，累犯，處有期徒刑參月。應執行有期徒刑捌月。
    事  實
一、甲○○前於民國87年間，因施用毒品案件，經本院以87年度
    毒聲字第709 號裁定送觀察、勒戒後，認有繼續施用毒品之
    傾向，再經本院以87年度毒聲字第1250號裁定令入強制戒治
    處所施以強制戒治，嗣經停止戒治，又因再次施用毒品而裁
    定撤銷停止戒治，再令入戒治處所施以強制戒治，嗣於89年
    12 月25 日強制戒治期滿執行完畢，由臺灣高雄地方法院檢
    察署檢察官以90年度戒毒偵字第140 號為不起訴處分確定。
    復於91年間因施用毒品案件，經檢察官起訴及聲請強制戒治
    ，經本院以91年度毒聲字第3012號裁定令入戒治處所施以強
    制戒治，於92年6 月1 日強制戒治期滿執行完畢釋放，起訴
    部分則經本院以91年度訴字1931號判處有期徒刑1 年確定，
    並於93年7 月16日縮刑期滿執行完畢翌日出監。詎仍不知悔
    改，明知海洛因、甲基安非他命係毒品危害防制條例第2 條
    第2 項第1 、2 款所明定之第一、二級毒品，均不得施用，
    仍於前揭強制戒治執行完畢後5 年內，基於施用第一級毒品
    海洛因之犯意，於95年11月1 日晚間11時許採尿前回溯48小
    時某時，在高雄市○○區○○路35 5巷14號5 樓，以針筒注
    射之方式，施用第一級毒品海洛因1 次；又基於施用第二級
    毒品甲基安非他命之犯意，於95年11月1 日晚間11時許採尿
    前回溯48小時某時，在上開住處，以將甲基安非他命置入玻
    璃球內燒烤成煙吸食煙霧方式，施用第二級毒品甲基安非他
    命1 次。嗣於95年11月1 日下午5 時許，在高雄市○○區○
    ○路355 巷14號5 樓內查獲，並得其同意，採集其尿液送驗
    ，呈嗎啡及甲基安非他命陽性反應，而悉上情。
二、案經高雄縣政府警察局鳳山分局報請臺灣高雄地方法院檢察
    署檢察官偵查起訴。
 　 理  由
一、本件被告甲○○所犯係死刑、無期徒刑、最輕本刑為3 年以
    上有期徒刑以外之罪，其於準備程序中就被訴事實為有罪之
    陳述，經法官告知簡式審判程序之旨，並聽取公訴人及被告
    之意見後，認為適宜由受命法官獨任進行簡式審判程序，依
    刑事訴訟法第273 條之1 第1 項規定，裁定由受命法官獨任
    進行審判程序，合先敘明。
二、訊據被告甲○○對於上揭施用第一級毒品海洛因及第二級毒
    品甲基安非他命之事實於審理時坦承不諱（見本院卷第31、
    40頁），而被告為警採之尿液，經送請台灣檢驗科技股份有
    限公司以酵素免疫法 (EIA） 及氣相層析質譜法 (GC/MS)方
    法檢驗結果，呈嗎啡及甲基安非他命陽性反應，此有該公司
    95年11月20日報告編號KH2006B0000000號濫用藥物尿液檢驗
    報告及偵辦毒品案件嫌疑尿液採集編號對照表各1 紙附卷可
    稽。足徵被告前開施用第一級毒品海洛因及第二級毒品甲基
    安非他命各1 次之自白核與事實相符，堪可採為論罪科刑之
    依據。綜上足認，被告施用第一級毒品海洛因及第二級毒品
    甲基安非命各1 次之犯行，罪證明確，堪予認定。
三、被告前於91年間因施用毒品案件，經本院以91年度毒聲字第
    3012號裁定令入戒治處所施以強制戒治，於92年6 月1 日強
    制戒治期滿執行完畢釋放，有臺灣高等法院被告前案紀錄表
    1 紙可按，其於前開強制戒治執行完畢釋放後，5 年內復犯
    本件施用毒品罪，應依毒品危害防制條例第23條第2 項之規
    定，予以處罰。
四、核被告所為，係犯毒品危害防制條例第10條第1 項之施用第
    一級毒品罪及同條第2 項之施用第二級毒品罪。被告持有第
    一、二級毒品並進而施用，其持有之低度行為，應為施用之
    高度行為所吸收，不另論罪。被告所犯上開2 罪，犯意各別
    ，行為互異，應分論併罰。又被告有如上事實欄所述前科事
    實，有臺灣高等法院被告前案紀錄表1 份在卷可查，其受有
    期徒刑執行完畢後，5 年以內故意再犯本件有期徒刑以上之
    2 罪，為累犯，均應依法加重其刑。爰審酌被告前因施用毒
    品，並經觀察、勒戒及強制戒治程序，仍未能徹底戒絕吸毒
    惡行，顯見意志不堅，惟念其犯後坦承犯行，且施用毒品乃
    屬自戕行為，尚未害及他人等一切情狀，分別量處如主文所
    示之刑，並定其應執行之刑。
據上論斷，應依刑事訴訟法第273 條之1 第1 項、第299 條第1
項前段，毒品危害防制條例第10條第1 項、第2 項，刑法第11條
前段、第47條第1 項、第51條第5 款，判決如主文。
本案經檢察官周天畏到庭執行職務。
中　　華　　民　　國　　96　　年　　3 　　月　　6　　 日
                  刑事第十庭    法　官  楊淑珍
以上正本證明與原本無異。
如不服本判決，應於判決送達後10日內，向本院提出上訴狀。
中　　華　　民　　國　　96　　年　　3 　　月　　6　　 日
                                書記官  林秀敏
附錄本件論罪法條全文：
毒品危害防制條例第10條
施用第一級毒品者，處6月以上5年以下有期徒刑。
施用第二級毒品者，處3年以下有期徒刑。
